臺灣臺中地方法院刑事裁定
110年度聲字第3682號
聲  請  人   臺灣臺中地方檢察署檢察官
受  刑  人  紀昌佑





上列聲請人因受刑人數罪併罰有二裁判以上，聲請定其應執行之
刑（110年度執聲字第2467號），本院裁定如下：
    主    文
紀昌佑所犯如附表所示各罪所處之刑，應執行有期徒刑肆年肆月
。
    理    由
一、聲請意旨略以：受刑人紀昌佑犯數罪，先後經判決確定如附
    表，應依刑法第53條及第51條第5款，定應執行之刑，爰依
    刑事訴訟法第477條第1項之規定聲請裁定等語。
二、按裁判確定前犯數罪者，併合處罰之。但有下列情形者，不
    在此限：一、得易科罰金之罪與不得易科罰金之罪。二、得
    易科罰金之罪與不得易服社會勞動之罪。三、得易服社會勞
    動之罪與不得易科罰金之罪。四、得易服社會勞動之罪與不
    得易服社會勞動之罪。前項但書情形，受刑人請求檢察官聲
    請定應執行刑者，依第51條規定定之，刑法第50條定有明文
    。又按數罪併罰，有二裁判以上者，依刑法第51條規定，定
    其應執行之刑；數罪併罰，分別宣告其罪之刑，宣告多數有
    期徒刑者，於各刑中之最長期以上，各刑合併之刑期以下，
    定其刑期，但不得逾30年。刑法第53條、第51條第5 款亦有
    明文。
三、經查，受刑人因犯如附表所示各罪，經判處各如附表所示之
    刑確定等情，有臺灣高等法院被告前案紀錄表及附表所示判
    決各1份在卷為憑。上開各罪之宣告刑分別有得易科罰金與
    不得易科罰金之情形（詳如附表「是否為得易科罰金之案件
    欄」所示），茲經受刑人請求檢察官向法院聲請合併定應執
    行刑，有臺灣臺中地方檢察署刑法第50條第1項但書案件是
    否請求定應執行刑調查表影本1份附卷足稽。檢察官依受刑
    人請求就如附表所示各罪所處之刑，聲請定其應執行之刑，
    核屬正當，應予准許。爰衡酌受刑人所犯各罪侵害法益之異
    同、對侵害法益之加重效應及時間、空間之密接程度，及前
    開裁判所定應執行刑內部界限之拘束，而為整體評價後，定
    其應執行刑。
四、依刑事訴訟法第477條第1項，刑法第50條第2項、第53條、
    第51條第5款，裁定如主文。
中　　華　　民　　國　　110 　年　　11　　月　　10　　日
                  刑事第十七庭  法  官  孫藝娜
上正本證明與原本無異。
如不服本裁定，應於送達後五日內，向本院提出抗告狀。
                                書記官  譚鈺陵
中　　華　　民　　國　　110 　年　　11　　月　　10　　日
【附表】
編       號            1           2           3 罪       名  毒品危害防制條例 毒品危害防制條例 毒品危害防制條例 宣  告  刑  有期徒刑2月 有期徒刑2年1月 有期徒刑2年 犯 罪 日 期  108年7月間某日 108年8月15日 108年7月31日 偵 查 機 關年 度 案 號  臺灣臺中地方檢察署108年度偵字第22538、22539號 臺灣臺中地方檢察署108年度偵字第22538、22539號 臺灣臺中地方檢察署108年度偵字第22538、22539號 最後事實審 法院 臺灣高等法院臺中分院 臺灣高等法院臺中分院 臺灣高等法院臺中分院  判決字號 109年度上訴字第260號 109年度上訴字第260號 109年度上訴字第260號  判決日期 109年7月9日 109年7月9日 109年7月9日 確定判決 法院 臺灣高等法院臺中分院 最高法院 最高法院  判決字號 109年度上訴字第260號 110年度台上字第2538號 110年度台上字第2538號  確定日期 109年7月9日 110年3月17日 110年3月17日 是否為得易科罰金、易服社會勞動之案件      得易科、得社勞     不得易科、不得社勞    不得易科、不得社勞 備       註  編號2-4：定應執行有期徒刑2年10月。   

編       號            5           6            7 罪       名  毒品危害防制條例 毒品危害防制條例 毒品危害防制條例 宣  告  刑  有期徒刑2年 有期徒刑2年 有期徒刑2年 犯 罪 日 期  108年8月14日 108年7月初某日 108年7月間某日 偵 查 機 關年 度 案 號  臺灣臺中地方檢察署108年度偵字第22538、22539號 臺灣臺中地方檢察署108年度偵字第32593號等、109年度偵字第6254號 臺灣臺中地方檢察署108年度偵字第32593號等、109年度偵字第6254號 最後事實審 法院 臺灣高等法院臺中分院 臺灣臺中地方法院 臺灣臺中地方法院  判決字號 109年度上訴字第260號 109年度訴字第561號 109年度訴字第561號  判決日期 109年7月9日 110年3月18日 110年3月18日 確定判決 法院 最高法院 臺灣臺中地方法院 臺灣臺中地方法院  判決字號 110年度台上字第2538號 109年度訴字第561號 109年度訴字第561號  確定日期 110年3月17日 110年4月26日 110年4月26日 是否為得易科罰金、易服社會勞動之案件      不得易科、不得社勞    不得易科、不得社勞   不得易科、不得社勞 備       註  編號5-8：定應執行有期徒刑2年10月。   

編       號            7            8       （空白） 罪       名  毒品危害防制條例 毒品危害防制條例  宣  告  刑  有期徒刑2年 有期徒刑2年1月  犯 罪 日 期  108年8月5日 108年7月中旬  偵 查 機 關年 度 案 號  臺灣臺中地方檢察署108年度偵字第32593號等、109年度偵字第6254號 臺灣臺中地方檢察署108年度偵字第32593號等、109年度偵字第6254號  最後事實審 法院 臺灣臺中地方法院 臺灣臺中地方法院   判決字號 109年度訴字第561號 109年度訴字第561號   判決日期 110年3月18日 110年3月18日  確定判決 法院 臺灣臺中地方法院 臺灣臺中地方法院   判決字號 109年度訴字第561號 109年度訴字第561號   確定日期 110年4月26日 110年4月26日  是否為得易科罰金、易服社會勞動之案件     不得易科、不得社勞     不得易科、不得社勞  備       註  編號5-8：定應執行有期徒刑2年10月。